# 强烈要求陈版主回复职工教育经费是否可以冲回？

提问人：canxiao415 时间：2010-11-04 00:43:37
我想请教一下陈版主以及高人： <1> 按照会计准则的规定，职工教育经费按规定是要按照实际发放工资的1.5%或者2.5%计提的对吧？ 这个是会计上强制性的规定，每个月都要计提是吗？
<2> 如果以前年度多计提而截至到目前为止没有使用完的职工教育经费是否可以在本年度冲回呢？关于这方面是否有详细的规定呢？ 另外，如果是可以冲回的话，那么是否需要做纳税调整呢？税法是否允许这个冲回？
<3> 税法规定年终所得税汇算清缴时，只能按照当年实际发生的 职工教育经费 或者 实发工资的2.5%两者较小中的税前列支，其他超过部分可以结转下一年继续扣除，是这样吗？
麻烦请详细解答一下吧，多谢了哦！

回答人：chenyiwei
职工教育经费尚未用完的余额，有些类似于安全费、维简费所形成的专项储备，按国家或行业规定的标准提取，但提取时只规定了列支范围，而不要求有一个明确、具体的使用计划。因此，严格来说是不符合负债定义的。但考虑到此类余额一般较小，并且如果不计提，则可能导致违反《就业促进法》第六十七条“违反本法规定，企业未按照国家规定提取职工教育经费，或者挪用职工教育经费的，由劳动行政部门责令改正，并依法给予处罚”的规定而导致受处罚的法律风险，因此在实务中多数情况下还是在“应付职工薪酬”科目中保留该项余额的。 税务上实际上是按照计提数和实际使用数两者中的较低者列支，未用完的额度不能结转下一年度，否则不符合“计提并实际使用”的要求。 另外需注意，对于职工教育经费的余额，不能确认递延所得税资产。

回答人：chenyiwei
回复 11 楼 wumin88838 的帖子基本上可以这样理解。事实上，由于税务规定为“计提并实际使用”的职工教育经费才能税前扣除，上年度末未使用完的额度不能结转下一年度扣除，所以这里不存在“暂时性差异”的转回问题。

提问人：andry-c 时间：2012-01-09 00:05:41
碰到这样一个问题，有一家公司他们家的职工教育经费是借方余额，实际使用的金额却超过计提的金额，原因是他们家每年的职工教育经费做了大量的预算，在编制预算时根本就不考虑财务核算的要求，因此发生这种情况，而且以后每年可能都是这种情况。请教陈老师及各位版主：职工教育经费以借方余额在报表列示可以吗？这些借方金额在年终所得税汇算清缴是可以扣除吗（没有计提但据实使用）？

回答人：chenyiwei
1 、借方余额不符合资产定义，不能挂帐，应当计入损益。 2 、使用金额超过税法规定计提比例的部分不能扣除。

提问人：andry-c 时间：2012-01-09 11:03:49
不太懂陈老师的意思，是直接调账吗？还是在列报的时候由应付职工薪酬的借方调到管理费用里去啊？

回答人：chenyiwei
直接调账，不能调表不调账。

提问人：huanlinone 时间：2012-01-10 11:52:08
回复 liubin988513 的帖子
对此，陈版请你看看我的解释是不是恰当，谢谢。 “超过部分，准予在以后纳税年度结转扣除。”这部分可以减少以后年度所得税流出，应确认是资产，但对于超过的部分，再符合一些的条件，就要确认递延所得税资产。注意确认递延所得税资产的数额只是超过部分乘以适用税率。而不是超过部分金额。 超过部分不符合资产定义，因此在当期就费用化了，不确认资产。由此减少的纳税确认的是递延所得税资产。
同时由于楼主提到“原因是他们家每年的职工教育经费做了大量的预算，在编制预算时根本就不考虑财务核算的要求，因此发生这种情况，而且以后每年可能都是这种情况。”，因为以后年度可能花超，不符合由此确认递延所得税资产的条件，所以在此情况下，也不确认递延所得税资产。

回答人：chenyiwei
超支部分本身不符合资产定义，不能在会计上确认为资产，但其后期的抵税效应可能符合递延所得税资产的确认条件。此类递延所得税资产确认时应注意的问题请参阅《计学撮要》第 265 ～ 266 页中的问答。

提问人：huanlinone 时间：2012-01-11 09:45:34
回复 andry-c 的帖子
对于这家公司的情况，我认为在年终所得税汇算清缴时可以全部扣除。我的理解是这样的：
首先，补记一分录： 借：应付职工薪酬-职工教育经费 贷：应付职工薪酬-职工教育经费 金额为按照工资相应的比例计提。对于按比例计提的部分，相当于分录为：借：应付职工薪酬-职工教育经费 贷：现金 ，意思是计提的职工教育经费全部花完。这一部分依所得税相关规定，可以抵扣。对于花超的部分，理解为当期实际发生时直接计入管理费用，因这一管理费用与企业生产相关，因此也可以抵扣。
你感觉可否这样理解呢？

回答人：chenyiwei
在实务中很少有这样理解的。关键是主管税务机关是否认同？

提问人：nsail 时间：2015-01-15 18:24:46
请教陈版， 1 以前年度计提的职工教育经费结余金额较大且预计以后年度使用不完，那我当年是否可以冲回该部分余额，如果要冲回应当计入什么科目？ 2 本年度计提职工教育经费是否可以根据以往实际使用经验进行计提？

回答人：chenyiwei
不建议冲回。应按照财建[2006]317号文规定的比例计提。

提问人：home1q 时间：2015-11-11 23:18:46
我想请问一下，职工教育经费如果按照规定每年计提，但是很多公司用不完，每年都很大的余额挂账，如果持续挂账，会一直负债增大，为了避免这种情况，是不是后期可以不计提了，是不是可以相应的措施，消掉之前计提剩余的余额呢？

回答人：chenyiwei
现行的法律法规不支持“后期可以不再计提”的处理方案。

提问人：liuzhimin_88 时间：2016-10-31 10:46:26
对不起，还是不明白，那我计提了年底没话完：是在应付职工薪酬——职工教育经费挂着呢？还是做反分录冲回呢？

回答人：chenyiwei
累计的职工教育经费计提数大于累计使用数的余额在“应付职工薪酬——职工教育经费”科目内挂账，不能冲回处理。